languagetool-language-modules/gl/src/main/resources/org/languagetool/resource/gl/hunspell/gl_ES.aff
FLAG num
SFX 235     ar     ivésedes/138,139     tar . is:subxuntivo pretérito P5 [ + enclítico]
SFX 235     ar     ésedes/138,139     dar . is:subxuntivo pretérito P5 [ + enclítico]
SFX 235     ar     ivesen     tar . is:subxuntivo pretérito P6
SFX 235     ar     ivésen/666,134,135     tar . is:subxuntivo pretérito P6 + enclítico
SFX 235     ar     esen     dar . is:subxuntivo pretérito P6 + enclítico
SFX 235     ar     ésen/666,134,135     dar . is:subxuntivo pretérito P6 + enclítico
SFX 235     ar     iver     tar . is:subxuntivo futuro P1 / P3
SFX 235     ar     íver/666,130,131,134,135     tar . is:subxuntivo futuro P1 / P3 + enclítico
SFX 235     ar     er     dar . is:subxuntivo futuro P1 / P3
SFX 235     ar     ér/666,130,131,134,135     dar . is:subxuntivo futuro P1 / P3 + enclítico
SFX 235     ar     iveres     tar . is:subxuntivo futuro P2
SFX 235     ar     ivéres/666,132,133     tar . is:subxuntivo futuro P2 + enclítico
SFX 235     ar     eres     dar . is:subxuntivo futuro P2
SFX 235     ar     éres/666,132,133     dar . is:subxuntivo futuro P2 + enclítico
SFX 235     ar     ivermos     tar . is:subxuntivo futuro P4
SFX 235     ar     ivérmos/666,136,137     tar . is:subxuntivo futuro P4 + enclítico
SFX 235     ar     ermos     dar . is:subxuntivo futuro P4
SFX 235     ar     érmos/666,136,137     dar . is:subxuntivo futuro P4 + enclítico
SFX 235     ar     iverdes     tar . is:subxuntivo futuro P5
SFX 235     ar     ivérdes/666,138,139     tar . is:subxuntivo futuro P5 + enclítico
SFX 235     ar     erdes     dar . is:subxuntivo futuro P5
SFX 235     ar     érdes/666,138,139     dar . is:subxuntivo futuro P5 + enclítico
SFX 235     ar     iveren     tar . is:subxuntivo futuro P6
SFX 235     ar     ivéren/666,134,135     tar . is:subxuntivo futuro P6 + enclítico
SFX 235     ar     eren     dar . is:subxuntivo futuro P6
SFX 235     ar     éren/666,134,135     dar . is:subxuntivo futuro P6 + enclítico
SFX 235     0     es     ar . is:infinitivo P2
SFX 235     ar     áres/666,132,133     ar . is:infinitivo P2 + enclítico
SFX 235     0     mos     ar . is:infinitivo P4
SFX 235     ar     ármos/666,136,137     ar . is:infinitivo P4 + enclítico
SFX 235     0     des     ar . is:infinitivo P5
SFX 235     ar     árdes/666,138,139     ar . is:infinitivo P5 + enclítico
SFX 235     0     en     ar . is:infinitivo P6
SFX 235     ar     áren/666,134,135     ar . is:infinitivo P6 + enclítico
SFX 235     r     de     ar . is:imperativo P5
SFX 235     ar     áde/666,138,139     ar . is:imperativo P5 + enclítico

# verbos impersoais e defectivos da C-I

# os impersoais meterelóxicos flexionan a P6 para perimitir usos metafóricos con suxeito en plural:
# choven chuzos de punta, tronan os canóns 
# defectivos: alodar (t pr), atoldar (t pr), faiscar (i), rutilar (i)
# Os catro se conxugan só en P3 / P6 en todos os tempos, polo que se inclúen no paradigma da C-I impersoal
# impersoais: alborexar     (i), alustrar (i), anubrar (t i pr), baballar (i pr), babuñar (i), babuxar (i), 
# barbañar (i), barbuñar (i), barbuzar (i), barrallar (i), barrazar (i), barrufar (i), barruñar (i), 
# barruzar (i), brecar (i), chuviñar (i), chuviscar (i), cifrar (i), clarexar (i t), coriscar (i), decembrar (i), 
# delampar (i), escambruzar (i), escampar (i), estear (i), estiñar (i), estrelampar (i), falopar (i), 
# farrapear (i), felepar (i), folepar (i), froallar (i), lapiñar (i), lumbrigar (i), mantelear (i), marmañar (i), 
# nevar (i), nevariscar (i), neviscar (i), nubrar (t i pr), orballar (i), patiñar (i), poallar (i), relampar (i), 
# relustrar (i), salabrear (i), sarabiar (i), saraibar (i), toar (i), tronar (i), xear (i t), xistrar (i), zarzallar (i)

# Verbos da C-I impersoal / defectiva en construción transitiva
# defectivos: alodar (t pr), atoldar (t pr)
# impesoais: anubrar (t i pr), clarexar (i t) nubrar (t i pr) e xear (i t)
# o sufixo 250 usa a alomorfo con acento gráfico na raíz cos lemas alodar, atoldar, anubrar, clarexar, nubrar e xear
# Ex: alodar/250,251,280,281 # defectivo transitiva / pronominal     arrizotónico VOLG: t pr
# alódar/666,252,282 # defectivo     transitiva / pronominal     rizotónico
# xear/250,251,270,271 # impersoal transitiva / intransitiva arrizotónico VOLG: i t
# xéar/666,252,272 # impersoal transitiva / intransitiva rizotónico

SFX 250     Y     14     # C-I defectiva transitiva [P3, P6 presente e P3, P6 subxuntivo presente]
SFX 250     ar     a     ar . is:presente P3
SFX 250     r     n     ar . is:presente P6
SFX 250     ar     e     [^cgzu]ar . is:subxuntivo presente P3
SFX 250     car     que     car . is:subxuntivo presente P3
SFX 250     ar     ue     gar . is:subxuntivo presente P3
SFX 250     zar     ce     zar . is:subxuntivo presente P3
SFX 250     uar     üe     guar . is:subxuntivo presente P3
SFX 250     ar     e     [^g]uar . is:subxuntivo presente P3
SFX 250     ar     en     [^cgzu]ar . is:subxuntivo presente P6
SFX 250     car     quen     car . is:subxuntivo presente P6
SFX 250     ar     uen     gar . is:subxuntivo presente P6
SFX 250     zar     cen     zar . is:subxuntivo presente P6
SFX 250     uar     üen     guar . is:subxuntivo presente P6
SFX 250     ar     en     [^g]uar . is:subxuntivo presente P6

# C-I impersoal / defectiva transitiva con alomorfo con acento gráfico na raíz
SFX 251     Y     29     # C-I defectiva transitiva con alomorfo con acento gráfico na raíz
SFX 251     r     ndo     ar . is:xerundio
SFX 251     ar     ándo/666,110,114,115     ar . is:xerundio + enclítico
SFX 251     r     do/10,15     ar . is:participio
SFX 251     r     r/100,114     ar . is:infinitivo / subxuntivo futuro P3     + enclítico monosílabo
SFX 251     ar     ár/666,115     ar . is:infinitivo / subxuntivo futuro P3     + enclítico polisílabo
SFX 251     r     ba     ar . is:copretérito P3
SFX 251     ar     ába/666,114,115     ar . is:copretérito P3 + enclítico
SFX 251     r     ban     ar . is:copretérito P6
SFX 251     ar     ában/666,114,115     ar . is:copretérito P6 + enclítico
SFX 251     ar     ou/101,114,115     ar . is:pretérito P3 [ + enclítico monosílabo]
SFX 251     ar     óu/666,114,115     ar . is:pretérito P3 + enclítico polisílabo
SFX 251     0     on     ar . is:pretérito P6
SFX 251     ar     áron/666,100,114,115     ar . is:pretérito P6 + enclítico
SFX 251     0     a     ar . is:antepretérito P3
SFX 251     ar     ára/666,100,114,115     ar . is:antepretérito P3 + enclítico
SFX 251     0     an     ar . is:antepretérito P6
SFX 251     ar     áran/666,100,114,115     ar . is:antepretérito P6 + enclítico
SFX 251     0     a/666,100,114     ar . is:futuro P3 + enclítico monosílabo
SFX 251     0     á/115     ar . is:futuro P3 [ +enclítico polisílabo]
SFX 251     0     an/666,100,114     ar . is:futuro P6 + enclítico monosílabo
SFX 251     0     án/115     ar . is:futuro P6 [ +enclítico polisílabo]
SFX 251     0     ía/100,114,115     ar . is:pospretérito P3     [ + enclítico]
SFX 251     0     ían/100,114,115     ar . is:pospretérito P6     [ + enclítico]
SFX 251     r     se     ar . is:subxuntivo pretérito P3
SFX 251     ar     áse/666,100,114,115     ar . is:subxuntivo pretérito P3 + enclítico
SFX 251     r     sen     ar . is:subxuntivo pretérito P6
SFX 251     ar     ásen/666,100,114,115     ar . is:subxuntivo pretérito P6 + enclítico
SFX 251     0     en     ar . is:infinitivo P6
SFX 251     ar     áren/666,100,114,115     ar . is:infinitivo P6 + enclítico 
