languagetool-language-modules/gl/src/main/resources/org/languagetool/resource/gl/hunspell/gl_ES.dic
alodar/250,251,280,281 po:verbo ts:defectivo transitiva / pronominal VOLG: t pr al:alódar
anubrar/250,251,270,271,280,281 po:verbo ts:impersoal transitiva / intransitiva / pronominal VOLG: t i pr al:anúbrar
atoldar/250,251,280,281 po:verbo ts:defectivo transitiva / pronominal VOLG: t pr al:atóldar
clarexar/250,251,270,271 po:verbo ts:impersoal transitiva / intransitiva VOLG: i t al:claréxar
dar/205,225,235 po:verbo ts:irregular transitiva / intransitiva / pronominal / auxiliar VOLG: t pr i al:dátar
estar/205,225,235 po:verbo ts:irregular intransitiva / pronominal / copulativa / auxiliar VOLG: i pr cop
nubrar/250,251,270,271,280,281 po:verbo ts:impersoal transitiva / intransitiva / pronominal VOLG: t i pr al:núbrar
xear/250,251,270,271 po:verbo ts:impersoal transitiva / intransitiva VOLG: i t al:xéar
